Jorge García Torralba

23 de diciembre de 1986, Valencia Avenida Josep Tarradellas 9, 08029 Barcelona 650 353 788 jgarciatorralba@gmail.com



OBJETIVOS

Ingeniero de Caminos, Canales y Puertos con Máster en Dirección de la Producción que busca un puesto en una compañía reconocida, a poder ser de ámbito internacional.

Aporta experiencia en multinacional de la automoción como ingeniero de compras. Desea alcanzar sólidos conocimientos dentro de los campos de la ingeniería, las operaciones o la consultoría y vivir una experiencia enriquecedora, tanto a nivel profesional como personal.

EXPERIENCIA PROFESIONAL

Abril 2013 – actualmente: Ingeniero de compras en Benteler Automotive (Abrera, Barcelona)

Analista en departamento de compras y ventas para la región del sur de Europa. Esta región engloba las plantas de producción en España, Portugal, Francia, Turquía y Sudáfrica.

Apoyo al resto de miembros del departamento, tanto de las oficinas centrales como de las plantas, en tareas de obtención y gestión de datos y elaboración de informes.

Seguimiento de los resultados del departamento y de la región y elaboración del presupuesto por commodities y por plantas.

Control de proveedores con riesgo de insolvencia y soporte durante el proceso de reasignación en caso de que ésta ocurra.

Septiembre 2012 – marzo 2013: Ingeniero de compras en Benteler Automotive (El Prat de Llobregat, Barcelona)

Estancia en prácticas como miembro del departamento de compras de inversiones y MRO de la región del sur de Europa.

Elaboración de estudios sobre precios y volúmenes de compra, así como su evolución, y negociación con proveedores. Apoyo en tareas de gestión de stocks y almacén.

FORMACIÓN ACADÉMICA

Máster en Dirección de la Producción, en la Universidad Politécnica de Cataluña (2012 – 2013)

Destinado a ingenieros y técnicos que quieran desarrollar la función directiva en el ámbito de la producción y de las operaciones, cubriendo campos como la gestión de la cadena de suministro, las finanzas en las operaciones industriales o la gestión de proyectos.

Proyecto Fin de Máster "Optimización de la secuenciación en planta JIT", consistente en la evaluación de la viabilidad técnica y financiera, así como la elaboración de su plan de implementación, de la optimización del proceso de secuenciado de piezas fabricadas en una planta JIT, con objeto de mejorar la eficiencia de las líneas de producción dado el incremento de la demanda provocado por el lanzamiento de un nuevo producto.

Ingeniero de Caminos, Canales y Puertos, en la Universidad Politécnica de Valencia (2004 – 2011)

Especialidad en Construcciones Civiles y Edificación

Proyecto Fin de Carrera "Nave industrial para la nueva central eléctrica en el aeropuerto de Málaga", cuyo objeto fue la determinación y especificación de todas las obras e instalaciones necesarias para la construcción de un edificio industrial que albergara una nueva central para ampliar el sistema eléctrico del aeropuerto, aumentando la potencia disponible en previsión de un incremento de la demanda a medio plazo.

Curso de dibujo asistido por ordenador AutoCAD 2010 2D+3D certificado por Autodesk, en mayo de 2010 (50 horas)

IDIOMAS

Inglés: nivel alto, "Certificate in Advanced English" de la Universidad de Cambridge, en marzo de 2012. Utilizado en entorno de trabajo

Francés: conocimientos básicos. Étudiant a l'Institut Français de Valencia, cours A1 et A2, en 2012 (90 heures chacun)

Valenciano / Catalán: lengua materna

INFORMÁTICA

Programas relacionados con ingeniería: SAP2000, AutoCAD, CYPECAD, Metal3D, Presto

Conocimientos de software ERP SAP: nivel usuario

Conocimientos el entorno Windows, Mac: nivel usuario

Internet, programas de ofimática (Microsoft Office, Project): usuario avanzado

OTROS DATOS

Interés por los idiomas y disponibilidad para viajar o ser destinado en el extranjero

Interés por los programas de cálculo y diseño asistidos por ordenador (CAE / CAD)

Premio al mejor proyecto final del Máster MDP curso 2012-2013, otorgado por la Fundació CIM de la UPC

Participante en el concurso "Olimpiada de Física", celebrado en la UPV en 2004

Curso de inglés como alumno de intercambio en Dublín, Irlanda, en verano de 2002

Deportes: running, natación, pádel Aficiones: deporte, tecnología, cine